臺灣屏東地方法院刑事判決　　　　　　　　　　　　　九十二年度訴字第六六三號
　　公　訴　人　臺灣屏東地方法院檢察署檢察官
　　被　　　告　甲○○
右列被告因違反毒品危害防制條例案件，經檢察官提起公訴（九十二年度毒偵字第一
三○二號）及移送併案（九十二年度毒偵字第一七二二號、九十二年毒偵字第一八九
七號），本院裁定以簡式審判程序進行，茲判決如左：
    主  文
甲○○連續施用第一級毒品，累犯，處有期徒刑壹年，扣案之海洛因壹包（淨重零點
零四公克，包裝重零點貳壹公克）沒收銷燬。
    事  實
一、甲○○前於民國九十年間因偽造文書案件，經本院以九十年度訴字第三八○號判
    決處有期徒刑六月確定；同年間復因竊盜及詐欺案件，分經本院及臺灣高雄地方
    法院判處有期徒刑四月及六月，如易科罰金，均以三百元折算一日（九十一年易
    字第二五四號、九十一年訴字第一八號）確定，並由臺灣高雄地方法院以九十一
    年聲字第二七八六號定應執行刑為有期徒刑九月，如易科罰金，以三百元折算一
    日，此部分刑期接續其前開偽造文書案件之執行，而於九十二年四月十七日刑期
    屆滿執行完畢。其於九十年間曾先後因施用毒品案件，經本院分別以九十年度毒
    聲字第一八九號及一八八二號裁定移送觀察勒戒，因均認無繼續施用傾向，由臺
    灣屏東地方法院檢察署檢察官於九十年五月九日及同年十一月十六日各以該署九
    十年度毒偵緝字第九九號、九十年度毒偵字第一八一三號為不起訴處分確定。然
    甲○○竟猶不思戒除惡習，復基於施用第一級毒品海洛因之概括犯意，連續自九
    十二年四月底某日至同年八月五日止之期間，在屏東縣屏東市○○○街四十七號
    、同縣市○○路巷弄內之空地等處，以二、三天施用一次之頻率，將海洛因以礦
    泉水稀釋後利用針筒注射手肘靜脈血管以施用之。嗣先後於九十二年七月九日十
    二時許、同年月二十七日十七時許及同年八月七日十六時五十分許，在其屏東縣
    屏東市○○○街四十七號住處為警查獲，並於第二次被查獲時，扣得海洛因一包
    （淨重零點零四公克，包裝重零點二一公克）。
二、案經屏東縣警察局屏東分局報請台灣屏東地方法院檢察署檢察官偵查起訴。
    理  由
一、上述事實，已據被告甲○○坦白承認，又其於九十二年七月九日、同年月二十七
    日及同年八月七日遭查獲時為警採集之尿液送檢驗結果，確呈嗎啡（海洛因水解
    之反應）陽性反應，有屏東縣衛生局九十二年八月七日屏縣衛檢六字第九二○二
    八三號、同年七月二十四日屏縣衛檢六字第九二○二六三號及同年八月二十日屏
    縣衛檢六字第九二○二九九號煙毒及麻醉藥品類委託檢驗結果通知書各一紙可稽
    ，其中後二次採集之尿液再經長榮大學毒物研究中心以氣相層析質普儀（ＧＧ—
    ＭＳ）方式覆驗無誤，有該中心九十二年十二月八日、同年八月二十六日確認報
    告各一份足參，此為鑑定機關本於專業知識及以精密儀器測試後所得之結論，自
    可憑信。此外，復有扣案之白粉狀固體一包（淨重零點零四公克，包裝重零點二
    一公克），經法務部調查局鑑定結果為含海洛因成分，此有該局調科壹字第二四
    ○○○二七○二號鑑定通知書一紙存卷可佐，被告自白施用海洛因，應與事實相
    符，而堪採信。又被告曾因施用毒品案件，經本院分別以九十年度毒聲字第一八
    九號及一八八二號裁定移送觀察勒戒，因均認無繼續施用傾向，由臺灣屏東地方
    法院檢察署檢察官於九十年五月九日及同年十一月十六日各以該署九十年度毒偵
緝字第九九號、九十年度毒偵字第一八一三號為不起訴處分確定等情，有前開不
    起訴處分書、臺灣高等法院被告全國前案紀錄表各一份附卷足憑，被告施用海洛
    因之犯行，均堪認定。
二、核被告施用海洛因之行為，係犯毒品危害防制條例第十條第一項施用第一級毒品
    罪，而其於施用海洛因前或後之持有海洛因犯行，為其施用之高度行為所吸收，
    不另論罪。又被告多次施用海洛因之行為，時間緊接，手法相同，所犯係犯罪構
    成要件相同之罪名，顯係基於概括犯意而反覆為之，應依連續犯規定，論以一罪
    ，並加重其刑。公訴事實僅論及被告於九十二年四月間某日起至同年七月二十六
    日止施用第一級毒品海洛因之事實，並未敘及其餘施用毒品之事實，惟被告其餘
    施用第一級毒品之事實與前開已起訴之犯罪事實間，具連續犯之裁判上一罪關係
    ，已如上述，為起訴效力所及，本院自應一併予以審理。另查被告於九十年間因
    偽造文書案件，經本院以九十年度訴字第三八○號判決處有期徒刑六月確定；又
    同年間復因竊盜及詐欺案件，分經本院及臺灣高雄地方法院判處有期徒刑四月及
    六月，如易科罰金，均以三百元折算一日（九十一年易字第二五四號、九十一年
    訴字第一八號）確定，並由臺灣高雄地方法院以九十一年聲字第二七八六號定應
    執行刑為有期徒刑九月，如易科罰金，以三百元折算一日，此部分刑期接續被告
    前開偽造文書案件之執行，而於九十二年四月十七日刑期屆滿執行完畢，有上開
    判決、裁定及臺灣高等法院被告全國前案紀錄表可據，其於五年內再犯有期徒刑
    之罪，為累犯，應加重其刑，其有二種刑之加重事由，應遞加重之。爰審酌被告
    曾因施用毒品經二次送觀察勒戒後，仍未能戒斷其施用毒品之惡習，且其施用期
    間非短，足見其陷溺已深，惟因施用毒品均僅係戕害其自己身心並無加害他人，
    犯罪後坦承犯行、態度尚稱良好等一切情狀，量處如主文所示之刑。扣案之海洛
    因一包（淨重零點零四公克，包裝重零點二一公克）係第一級毒品，應依毒品危
    害防制條例第十八條第一項前段之規定，沒收銷燬之。
據上論斷，應依刑事訴訟法第二百九十九條第一項前段、第二百七十三條之一第一項
，毒品危害防制條例第十條第一項、第十八條第一項前段，刑法第十一條、第五十六
條、第四十七條，判決如主文。
本案經檢察官莊啟勝到庭執行職務。
中　　　華　　　民　　　國　　　九十三　　年　　  一　　月　　  十九　　日
                              臺灣屏東地方法院刑事第五庭
                                                法　官  林柏泓
右正本證明與原本無異。
如不服本判決應於收受本判決送達後十日內向本院提出上訴書狀，其未敘述上訴理由
者，並得於提起上訴後十日內向本院補提理由書狀（均須按他造當事人之人數附繕本
 ）「切勿逕送上級法院」
                                          書記官　 吳光璵
中　　　華　　　民　　　國　　　九十三　　　年　　　一　　月　　十四　　日
